【裁判字號】    94,訴,1484
【裁判日期】    950117
【裁判案由】    毒品危害防制條例
【裁判全文】
臺灣桃園地方法院刑事判決              94年度訴字第1484號
公  訴  人  臺灣桃園地方法院檢察署檢察官
被      告  甲○○
上列被告因違反毒品危害防制條例案件，經檢察官提起公訴（94
年度毒偵字第3536號），判決如下：
    主  文
甲○○連續施用第一級毒品，累犯，處有期徒刑玖月；又連續施
用第二級毒品，累犯，處有期徒刑伍月。應執行有期徒刑壹年。
    事  實
一、甲○○前於民國93年間因竊盜案件，經臺灣新竹地方法院於
    93年3 月30日以93年度竹北簡字第50號判決，判處有期徒刑
    6 月確定，並於94年1 月5 日執行完畢（構成累犯）；又於
    同年間因施用毒品案件，經同法院以93年度毒聲字第235 號
    裁定，令入勒戒處所施以觀察、勒戒後，認無繼續施用毒品
    之傾向，而於93年11月25日執行完畢，由臺灣新竹地方法院
    檢察署檢察官於93年11月23日，以93年度毒偵字第457 號為
    不起訴處分確定。詎猶不思戒除毒癮，竟於前述觀察、勒戒
    執行完畢後之5 年內，復基於施用第一級毒品海洛因之概括
    犯意，自94年4 月間某日起至同年5 月8 日止，在桃園縣龍
    潭鄉○○路486 巷15號，以針筒注射之方式，連續施用第一
    級毒品海洛因多次；並另基於施用第二級毒品安非他命之概
    括犯意，自94年月4 月間某日起至同年5 月8 日止，在上開
    處所，以將第二級毒品安非他命置於吸食器內燒烤成煙霧狀
    之方式，連續施用第二級毒品安非他命多次。嗣經警於94年
    5 月8 日16時30分許，在上開處所查獲，始悉上情。
二、案經桃園縣政府警察局大溪分局報告臺灣桃園地方法院檢察
    署檢察官偵查起訴。
    理  由
一、上揭犯罪事實，業據被告於本院審理時坦承不諱，且其於94
    年5 月8 日為警查獲後於翌（9）日 上午11時許經警採集尿
    液嗣送檢驗結果，確呈嗎啡及甲基安非他命陽性反應、甲基
    安非他命陽性反應，有台灣尖端先進生技醫藥股份有限公司
    濫用藥物檢驗報告1 紙在卷可稽。再參以第一級毒品海洛因
    、第二級毒品安非他命一經沾染本即有反覆施用之慣常特性
    ，堪認被告前揭自白與事實相符。又被告前於93年間因施用
    毒品案件，經臺灣新竹地方法院以93年度毒聲字第235 號裁
    定，令入勒戒處所施以觀察、勒戒後，認無繼續施用毒品之
    傾向，而於93年11月25日執行完畢，由臺灣新竹地方法院檢
    察署檢察官於93年11月23日，以93年度毒偵字第457 號為不
    起訴處分確定等情，有臺灣高等法院被告前案紀錄表及臺灣
    桃園地方法院檢察署刑案查註紀錄表各1 份在卷可考。是被
    告於觀察、勒戒執行完畢後，5 年內再犯本案施用第一、二
    級毒品之罪，事證明確，其犯行洵堪認定，應予依法論科。
二、被告甲○○於上揭時間、地點，非法施用第一級毒品海洛因
    及第二級毒品安非他命之行為，核係犯毒品危害防制條例第
    10條第1 項之施用第一級毒品罪、同條第2 項之施用第二級
    毒品罪。其施用第一級毒品海洛因、第二級毒品安非他命前
    後分別持有第一級毒品海洛因、第二級毒品安非他命之低度
    行為，各為施用之高度行為所吸收，不另論罪。又其先後多
    次施用第一級毒品海洛因及第二級毒品安非他命之犯行，均
    時間緊接，手法相同，且係觸犯構成要件相同之罪名，顯各
    基於概括犯意所為，應分別依刑法第56條連續犯規定，以一
    罪論並加重其刑。再被告有如事實欄所述之科刑及執行紀錄
    ，有前揭臺灣桃園地方法院檢察署刑案資料查註紀錄表及臺
    灣高等法院被告前案紀錄表各1 份可按，其前受有期徒刑之
    執行完畢，於5 年以內再犯本件有期徒刑以上之各罪，均為
    累犯，應依刑法第47條之規定，加重其刑，並均應依同法第
    70條規定遞加重之。而被告所犯上開二罪間，犯意各別，行
    為有異，構成要件亦不相同，應予分論併罰。至檢察官雖僅
    就被告於94年5 月9 日採尿前回溯96小時內之某時分別施用
    第一、二級毒品之犯行予以起訴，惟被告其餘各次施用第一
    、二級毒品之犯行，與前開已起訴且經本院論罪部份，既具
    有連續犯之裁判上一罪關係，自為起訴效力之所及，本院應
    併予審理。爰審酌被告前曾因施用毒品，經觀察、勒戒後，
    仍不知悔改警惕，再度施用毒品，本不宜寬貸，惟念其犯後
    坦承犯行，尚知悔悟，且施用毒品乃自戕行為，及對社會危
    害性等一切情狀，分就所犯各罪量處如所示之刑，並定其應
    執行刑，以示懲儆。
三、至扣案之吸食器3 組、吸管4 支及夾鏈袋22個等物，被告則
    否認為其所有，所辯：該等物品非伊所有等語，核與案外人
    陳修文於警詢中指述扣案物均為胡金安所有之情節相符，是
    被告此部分所辯，尚非全然不可採信，此外復查無證據足資
    證明該等物品為被告所有，或與其本案犯行有關，自不予宣
    告沒收，附此敘明。
據上論斷，應依刑事訴訟法第299 條第1 項前段，毒品危害防制
條例第10條第1 項、第2 項，刑法第11條前段、第56條、第47條
、第51條第5 款，判決如主文。
本案經檢察官崔秉君到庭執行職務。
中    華    民    國    95    年    1     月    17    日
                刑事第十一庭  審判長法  官  蔡 榮 澤
                                    法  官  魏 于 傑
                                    法  官  丁 俊 成
以上正本證明與原本無異。
如不服本判決，應於判決送達後10日內向本院提出上訴狀（應附
繕本），上訴於臺灣高等法院。
                                    書記官  簡 慧 瑛
中    華    民    國    95    年    1     月    18    日
附錄本案論罪科刑依據之法條：
毒品危害防制條例第10條：
施用第一級毒品者，處 6 月以上 5 年以下有期徒刑。
施用第二級毒品者，處 3 年以下有期徒刑。


司法院資訊處製作；財團法人民間司法改革基金會備份。
